【裁判字號】    97,易,753
【裁判日期】    970908
【裁判案由】    竊盜
【裁判全文】
臺灣桃園地方法院刑事判決               97年度易字第753號
公  訴  人  臺灣桃園地方法院檢察署檢察官
被      告  甲○○
                    39號
                    （現於臺灣桃園看守所羈押中）
上列被告因竊盜案件，經檢察官提起公訴（97年度偵字第15516
號、第15884 號），被告於準備程序中，就被訴事實為有罪之陳
述，經告知簡式審判程序意旨，聽取當事人意見後，本院裁定行
簡式審判程序，茲判決如下：
    主  文
甲○○攜帶兇器竊盜，累犯，處有期徒刑捌月，扣案T 型扳手壹
把、鑰匙壹支，均沒收之。又攜帶兇器竊盜，累犯，處有期徒刑
捌月，扣案T 型扳手壹把，沒收之。應執行有期徒刑壹年貳月，
扣案T 型扳手貳把、鑰匙壹支，均沒收之。
    事  實
一、甲○○前因竊盜案件，經本院於民國94年11月14日以94年度
    328 號判決判處有期徒刑1 年4 月，上訴後，經臺灣高等法
    院於95年1 月26日以94年度上易字2275號判決駁回上訴確定
    ，嗣經依中華民國96年罪犯減刑條例規定裁定減為有期徒刑
    8 月確定後，於96年7 月16日縮刑期滿執行完畢。詎仍不知
    悛悔，竟意圖為自己不法之所有，基於竊盜之犯意，於97年
    7 月2 日下午3 時許，在桃園縣蘆竹鄉○○村○○路○ 段32
    號路旁停車格內，以其所有之鑰匙1 支及其所有客觀上足對
    人之生命、身體、安全造成危險可供兇器使用之T 型扳手1
    把，竊取深林科技有限公司所有交由蔡世民管領使用而停放
    該處之車牌號碼Z2－4553號自用小貨車1 部（價值約新臺幣
    ─以下同─2 萬元），得手後供己代步使用；嗣於翌日（3
    日）凌晨5 時20分許，甲○○駕駛上開自用小貨車行經桃園
    縣蘆竹鄉○○村○○○路與六福路口前，因突見員警巡經該
    處，乃急欲加速駛離，為警見狀察覺有異，乃對之攔檢盤查
    而查獲，並扣得其所有供行竊所用之鑰匙1 支、T 型扳手1
    把。甲○○另意圖為自己不法之所有，基於竊盜之犯意，於
    97年7 月12日下午6 時許，在桃園縣蘆竹鄉○○路○ 段707
    號前路旁，以其所有所有客觀上足對人之生命、身體、安全
    造成危險可供兇器使用之T 型扳手1 把，竊取桃宜交通股份
    有限公司所有交由蕭天來管領使用而停放該處之車牌號碼73
    8 －GF號營業大貨車1 部（該車內裝有ETC 電子系統設備1
    台，後車斗並裝載價值約7 萬5 千元之鐵椅250 張），得手
    後供己代步使用，並將車上之鐵椅250 張棄置桃園縣蘆竹鄉
    ○○路與南竹路口附近某處（迄未尋獲），及拆下車內ETC
    電子系統設備1 台藏置車底某處（亦未尋獲）；嗣於同日晚
    間11時許，甲○○駕駛上開營業大貨車行經桃園縣蘆竹鄉○
    ○村○○路與南竹路2 段路口，適為行經該處之蕭天來所查
    覺，旋報警處理，為警獲報後循線追捕，終在奉化路104 巷
    口前將之逮捕而查獲，並扣得其所有供行竊犯罪所用之T 型
    扳手1 把。
二、案經桃園縣政府警察局蘆竹分局報請臺灣桃園地方法院檢察
    署檢察官偵查起訴。
    理  由
一、程序部分：按除簡式審判程序、簡易程序及刑事訴訟法第37
    6 條第1 款、第2 款所列之罪之案件外，第一審應行合議審
    判，刑事訴訟法第284 條之1 定有明文；而刑法第321 條第
    1 項第3 款之攜帶兇器竊盜罪，乃屬刑事訴訟法第376 條第
    2 款所列之罪，是本件被告甲○○經起訴涉犯刑法第321 條
    第1 項第3 款之攜帶兇器竊盜罪，依前揭規定，即屬應行合
    議審判之例外，自得由本院以獨任法官之法院組織行本案通
    常審判程序；次按刑事訴訟法第273 條之1 規定除被告所犯
    為死刑、無期徒刑、最輕本刑為3 年以上有期徒刑之罪、或
    高等法院管轄第一審案件者外，於準備程序進行中，被告先
    就被訴事實為有罪之陳述時，得告知被告簡式審判程序之旨
    ，並聽取當事人、代理人、辯護人及輔佐人之意見後，裁定
    由受命法官獨任進行簡式審判程序，茲查，被告被訴本件竊
    盜案件，非前開不得進行簡式審判程序之案件，且經被告於
    準備程序時就被訴事實為有罪之陳述，經本院告知被告簡式
    審判程序之旨，聽取被告、檢察官之意見後，本院裁定依簡
    式審判程序進行審判，是本件之證據調查，依刑事訴訟法第
    273 條之2 規定，不受同法第159 條第1 項、第161 條之2
    、第161 條之3 、第163 條之1 及第164 條至第170 條規定
    之限制，合先敘明。
二、上開犯罪事實，業據被告甲○○於警詢、偵查中檢察官訊問
    、本院訊問、準備程序、審理時迭認不諱（見97年偵字第15
    516 號卷第7 至9 、30至31頁，97年偵字第15884 號卷第9
    至11、31頁，本院卷第11至13、21、26至27頁），核與證人
    即被害人蔡世民、蕭天來於警詢中陳述被害之情節相符（見
    97年偵字第15516 號卷第15、16頁，97年偵字第15884 號卷
    第17、18頁），並有贓物領據、贓物認領保管單各1 紙、車
    籍查詢─基本資料詳細畫面2 紙、桃園縣政府警察局蘆竹分
    局搜索扣押筆錄及扣押物品目錄表2 件、查獲贓車現場及工
    具照片共12幀在卷可稽（見97年偵字第15516 號卷第17至26
    頁、97年偵字第15884 號卷第19至27頁），及T 型扳手2 把
    、鑰匙1 支扣案可證，足認被告前揭具任意性之自白核與事
    實相符，而屬可信，綜上所述，本件事證明確，被告犯行洵
    堪認定，應依法論科。
三、按刑法第321 條第1 項第3 款之攜帶兇器竊盜罪，係以行為
    人攜帶兇器竊盜為其加重條件，此所謂兇器，其種類並無限
    制，凡客觀上足對人之生命、身體、安全構成威脅，具有危
    險性之兇器均屬之，且祇須行竊時攜帶此種具有危險性之兇
    器為已足，並不以攜帶之初有行兇之意圖為必要，最高法院
    79年台上字第5253號著有判例可資參照。查被告前後2 次竊
    盜時所攜帶之T 字型扳手，均為金屬製品，質地堅硬，且其
    尖端甚為尖銳，有上開工具照片在卷可稽（見97年偵字第15
    516 號卷第26頁），客觀上足對人之生命、身體、安全造成
    危險，核屬兇器無疑。是核被告甲○○所為，均係犯刑法第
    321 條第1 項第3 款之攜帶兇器竊盜罪。被告所犯上開2 罪
    ，其犯意各別，行為互殊，應分論併罰。被告有事實欄所載
    之有期徒刑科刑、執行紀錄，此有臺灣高等法院被告前案紀
    錄表在卷可稽，其受有期徒刑執行完畢後，5 年以內故意再
    犯有期徒刑以上之本罪，均為累犯，均應依刑法第47條第1
    項加重其刑。爰審酌被告之犯罪動機、行竊之手段、所竊財
    物之價值、部分財物已發還被害人、犯罪所生危害，及被告
    犯後坦承犯行，態度尚佳，暨其前除事實欄所載構成累犯之
    犯罪前科外，另違反槍砲彈藥刀械管制條例、麻醉藥品管理
    條例、動產擔保交易法案件等多次犯罪科刑紀錄，有臺灣高
    等法院被告前案紀錄表1 紙在卷可稽，素行不佳等一切情狀
    ，分別量處如主文所示之刑，並定其應執行之刑。扣案T 型
    扳手2 把、鑰匙1 支，係被告所有，分別供本案2 次竊盜犯
    罪所用，業據被告供承在卷（見本院卷第27頁），應依刑法
    第38條第1 項第2 款規定，分別在各竊盜罪項下宣告沒收如
    主文所示。
據上論斷，應依刑事訴訟法第273 條之1 第1 項、第284 條之1
、第299 條第1 項前段，刑法第321 條第1 項第3 款、第47條第
1 項、第51條第5 款、第38條第1 項第2 款，判決如主文。
本案經檢察官翁春鈴到庭執行職務。
中    華    民    國    97    年    9     月     8    日
                  刑事第九庭    法  官  蘇琬能
上正本證明與原本無異。
如不服本判決，應於判決送達後10日內向本院提出上訴狀（應附
繕本），上訴於臺灣高等法院。
                                書記官  許家慧
中    華    民    國    97    年    9     月    8     日
本案主要論罪科刑法條：
中華民國刑法第321條（加重竊盜罪）
犯竊盜罪而有左列情形之一者，處六月以上、五年以下有期徒刑
：
一、於夜間侵入住宅或有人居住之建築物、船艦或隱匿其內而犯
    之者。
二、毀越門扇、牆垣或其他安全設備而犯之者。
三、攜帶兇器而犯之者。
四、結夥三人以上而犯之者。
五、乘火災、水災或其他災害之際而犯之者。
六、在車站或埠頭而犯之者。
前項之未遂犯罰之。


司法院資訊處製作；財團法人民間司法改革基金會備份。
